【裁判字號】    98,審易,386
【裁判日期】    980612
【裁判案由】    竊盜
【裁判全文】
臺灣桃園地方法院刑事判決             98年度審易字第386號
公  訴  人  臺灣桃園地方法院檢察署檢察官
被      告  甲○○
上列被告因竊盜案件，經檢察官提起公訴（98年度偵字第2717號
），被告於準備程序進行中，就被訴事實為有罪之陳述，經本院
告知簡式審判程序意旨，並聽取當事人之意見後，本院裁定依簡
式審判程序審理，判決如下：
    主  文
甲○○犯如附表所示之罪，均累犯，各處如附表所示之刑。應執
行有期徒刑壹年肆月。
    事實及理由
一、犯罪事實：
    甲○○前於民國92年間因施用毒品案件，經本院以92年度訴
    字第1600號判決判處有期徒刑8 月、5 月，應執行有期徒刑
    11 月 確定；又於93年間因犯過失致死、遺棄屍體、施用毒
    品、贓物等案件，分別經本院以93年度訴字第1430號、93年
    度訴字第2123號、93年度壢簡字第1512號、94年度壢簡字第
    268 號判決分別判處有期徒刑8 月、7 月，7 月、3 月，4
    月，4 月確定，上開6 罪並經本院以95年度聲字第1986號裁
    定應執行有期徒刑2 年6 月確定，與上開有期徒刑11月接續
    執行，於96年4 月12日假釋出監，原應於96年12月9 日縮刑
    假釋期滿，惟前揭假釋嗣經撤銷，且前開各案經本院以97年
    度聲減字第794 號裁定各予以減刑二分之一後已無殘刑，無
    須再予執行，而於96年7 月16日減刑條例生效日執行完畢（
    最高法院97年度台非字第302 號、第337 號、第360 號判決
    意旨參照）。詎其猶未知悔改，分別為下列犯行： (一)於9
    7 年3 月23日凌晨3 時許，在桃園縣中壢市○○街25號前，
    竊取黃周寶卿所有現由丁○○使用，停放於該處車牌號碼LP
    ─5498號之自用小客車1 輛，得手後充作交通工具使用，待
    油料耗盡旋即棄置於桃園縣大園鄉南港村許厝港96之42號前
    。（二）於同年3 月25日凌晨1 時許，在桃園縣觀音鄉○○
    路與福壽街街口旁空地，竊取李林秀珠所有現由乙○○使用
    ，停放於該處車牌號碼HU─4149號之自用小客車1 輛，得手
    後充作交通工具使用，待油料耗盡旋即棄置於桃園縣蘆竹鄉
    ○○○街20 5號前。（三）於同年4 月4 日中午12時許，在
    桃園縣觀音鄉○○街6 號前空地，竊取邱子薇所有現由丙○○使用，停放於該處車牌號碼VI─3705號之自用小客車1 輛
    ，得手後充作交通工具使用，待油料耗盡旋即棄置於桃園縣
    觀音鄉○○路○段136 號前。嗣為警於上開車輛採證時發覺
    留有許素月（另經臺灣桃園地方法院檢察署檢察官以98年度
    偵字第2717號不起訴處分確定）DNA 型別之煙蒂及礦泉水瓶
    ，始循線查知上情。案經由桃園縣政府警察局桃園分局報告
    臺灣桃園地方法院檢察署檢察官偵查起訴。
二、證據名稱：
  (一)被告甲○○於本院審理時之自白。
  (二)證人許素月於警詢、檢察官訊問時之證詞。
  (三)證人即被害人丁○○、乙○○、丙○○分別於警詢時之證
      詞。
  (四)桃園縣政府警察局失車唯讀案件基本資料（車牌號碼：LP
      ─5498）、（車牌號碼：HU─4149）、（車牌號碼：VI─
      3705）各1 份，內政部警政署刑事警察局97年9 月30日刑
      醫字第0970139184號、97年10月6 日刑醫字第0970141980
      號、97年11月21日刑醫字第0970168690號鑑驗書各1 紙。
三、附記事項：
    至檢察官雖以被告有犯罪習慣，請求對被告宣告強制工作等
    語，惟查：被告雖涉嫌多次竊盜前科，並經審結現正入監執
    行中，尚難認刑法矯治功能已窮，而有施以保安處分之必要
    ，況並無證據足認其有犯罪習慣或因遊蕩或懶惰成習而犯罪
    ，自亦無從依竊盜犯贓物犯保安處分條例第3 條第1 項第1
    款之規定，宣告其於刑之執行完畢或赦免後，令入勞動場所
    強制工作，併此敘明。
四、應適用法條：
    刑事訴訟法第273 條之1 第1 項、第299 條第1 項前段、第
    310 條之2 、第454 條第1 項，刑法第320 條第1 項、第47
    條第1 項、第51條第5 款，刑法施行法第1 條之1 第1 項、
    第2 項前段。
五、如不服本件判決，得自收受判決送達之日起10日內，向本院
    提出上訴書狀，上訴於第二審法院。
本案經檢察官蔡如惠到庭執行職務。
中    華    民    國    98    年    6     月    12    日
                        刑事庭    法  官  劉為丕
以上正本證明與原本無異。
如不服本判決應於收受判決後10日內向本院提出上訴書狀，並應
敘述具體理由。其未敘述上訴理由者，應於上訴期間屆滿後20日
內向本院補提理由書 (均須按他造當事人之人數附繕本)「 切勿
逕送上級法院」。
                                  書記官  陳淑瓊
中    華    民    國    98    年    6     月    12    日
附錄本案論罪科刑法條：
中華民國刑法第320 條（普通竊盜罪、竊佔罪）
意圖為自己或第三人不法之所有，而竊取他人之動產者，為竊盜
罪，處5 年以下有期徒刑、拘役或5 百元以下罰金。
意圖為自己或第三人不法之利益，而竊佔他人之不動產者，依前
項之規定處斷。
前二項之未遂犯罰之。
附表：
 ┌─┬───────┬──────┬──────┬────────┬────────┐
 │編│   犯罪時間   │  犯罪地點  │ 被害人姓名 │   車牌號碼     │     主   文    │
 │號│              │            │            │                │                │
 ├─┼───────┼──────┼──────┼────────┼────────┤
 │1 │97年3 月23 日 │桃園縣中壢市│黃周寶卿所有│車號：LP─5498  │甲○○竊盜，累犯│
 │  │凌晨1 時10分許│光輝街25號前│，由丁○○使│自小客車        │，處有期徒刑陸月│
 │  │              │            │用          │                │。              │
 ├─┼───────┼──────┼──────┼────────┼────────┤
 │2 │97年3 月25日  │桃園縣觀音鄉│李林秀珠所有│車號：HU─4149  │甲○○竊盜，累犯│
 │  │凌晨1 時許    │民生路與福壽│，由乙○○使│自小客車        │，處有期徒刑陸月│
 │  │              │街街口旁空地│用          │                │。              │
 ├─┼───────┼──────┼──────┼────────┼────────┤
 │3 │97年4 月4 日  │桃園縣觀音鄉│邱子薇所有，│車號：VI─3705  │甲○○竊盜，累犯│
 │  │中午12時許    │四維街6 號前│由丙○○使用│自小客車        │，處有期徒刑陸月│
 │  │              │空地        │            │                │。              │
 └─┴───────┴──────┴──────┴────────┴────────┘


司法院資訊處製作；財團法人民間司法改革基金會備份。
